【裁判字號】    92,訴,2291
【裁判日期】    921128
【裁判案由】    毒品危害防制條例
【裁判全文】
臺灣高雄地方法院刑事判決                        九十二年度訴字第二二九一號
    公  訴  人  臺灣高雄地方法院檢察署檢察官
    被      告  乙○○
右列被告因違反毒品危害防制條例案件，經檢察官提起公訴（九十二年度毒偵字第三
Ｏ五Ｏ號），本院判決如左：
    主  文
乙○○施用第一級毒品，累犯，處有期徒刑捌月，海洛因貳包（合計淨重貳點貳柒公
克），沒收銷燬之。又持有第二級毒品，累犯，處有期徒刑參月，安非他命壹包（驗
後毛重零點伍公克），沒收銷燬之。應執行有期徒刑拾月，海洛因貳包（合計淨重貳
點貳柒公克）及安非他命壹包（驗後毛重零點伍公克），均沒收銷燬之。
    事  實
一、乙○○曾於民國八十九年間因偽造文書罪，經法院判處有期徒刑八月確定，復因
    贓物案件，經法院判處有期徒刑五月確定，經法院裁定定應執行刑為一年，於八
    十九年九月一日入監執行後，復因竊盜案件，經本院判處有期徒刑一年確定，並
    接續執行前揭一年有期徒刑之後，嗣於九十二年二月十五日因假釋期滿執行完畢
  。乙○○另於八十八年間，因施用毒品案件，經送強制戒治期滿，由臺灣臺南地
    方法院檢察署檢察官於九十年十一月十九日，以九十年度戒毒偵字第五五六號不
    起訴處分確定。詎乙○○仍不知警惕，為供自己吸食毒品，於九十二年四月底某
    日，在高雄縣旗山鎮○○路，向某不詳姓名年籍綽號「添仔」之成年男子，以新
    台幣四千元代價，購入第一級毒品海洛因二包（合計淨重二點二七公克）及第二
    級毒品安非他命一包後（驗後毛重零點五公克），基於施用第一級毒品之故意，
    於九十二年五月十二日晚上，在其位於高雄縣旗山鎮○○○街二八號住處外一間
    無人居住空屋內，以將前揭其所購買海洛因注入注射針筒後注射於其手臂上之方
    式，施用第一級毒品海洛因一次，並無故持有該第二級毒品安非他命一包。嗣於
    九十二年五月十三日十七時四十分許，在高雄縣旗山鎮○○○街二十八號前為警
    當場查獲，並扣得上揭乙○○所有海洛因二包及安非他命一包。
二、案經高雄縣政府警察局旗山分局報告台灣高雄地方法院檢察署檢察官偵查起訴。
    理  由
一、右揭事實，業據被告乙○○於本院審理中坦白承認，且被告為警查獲當日所採集
    尿液經送驗確呈嗎啡陽性反應，有高雄縣政府衛生局煙毒尿液檢驗成績書一紙在
    卷可憑，復有扣案之被告所有海洛因二包及安非他命一包在卷可資佐證，且前揭
    毒品經送驗確為第一級毒品海洛因（合計淨重二點二七公克）及第二級毒品安非
    他命（驗後毛重零點五公克）之事實，亦有法務部調查局鑑定通知書及高雄醫學
    大學附設中和紀念醫院檢驗報告各一紙在卷可憑。此外，被告曾因施用毒品案件
    ，經送強制戒治期滿，由臺灣臺南地方法院檢察署檢察官於九十年十一月十九日
    ，以九十年度戒毒偵字第五五六號不起訴處分確定之事實，有臺灣臺南地方法院
    檢察署檢察官九十年度戒毒偵字第五五六號不起訴處分書一紙在卷可查，是綜上
    所述，被告之自白與事實相符，事證明確，其有右揭施用第一級毒品及持有第二
    級毒品之犯行，均應堪認定。
二、核被告所為，係犯毒品危害防制條例第十條第一項之施用第一級毒品罪及同條例
    第十一條第二項之持有第二級毒品罪。被告持有第一級毒品海洛因後進而施用，
    其持有之低度行為應為施用之高度行為所吸收，不另論罪。被告前所犯施用第一
    級毒品罪及持有第二級毒品罪間，犯意各別，行為亦殊，應予分論併罰。查被告
    有如事實欄所載之前科犯行，有台灣高等法院被告全國前案紀錄表一紙在卷可查
    ，其受有期徒刑之執行完畢，五年以內再犯本件有期徒刑以上之罪，為累犯，就
    被告前所犯二罪，均應依法加重其刑。爰審酌被告已二犯施用毒品之犯行，顯見
    被告並不知悔改施用毒品之惡習，惟念及被告犯後坦承施用毒品，及其施用毒品
    之犯行係戕害自身身體健康，並未危及他人，且其持有之毒品數量不多，與其他
    一切情狀，分別量處如主文所示之刑，並定其應執行刑，以資懲儆。扣案之被告
    所有海洛因二包及安非他命一包，分別係供被告施用及持有之毒品，業據被告供
    承在卷，且經送驗確為第一級毒品海洛因（合計淨重二點二七公克）及第二級毒
    品安非他命（驗後毛重零點五公克），有上揭檢驗報告二份在卷可憑，均應依毒
    品危害防制條例第十八條第一項規定，諭知沒收銷燬之。至於另扣案之白色粉末
    一包（淨重三點九九公克），經送驗並無毒品反應，有上揭法務部調查局鑑定通
    知書一紙在卷可稽，自難認與被告前揭犯行間有何關連，本院爰不予宣告沒收，
    ，併此敘明。
三、本件被告所犯係死刑、無期徒刑、最輕本刑為三年以上有期徒刑以外之罪，被告
    於準備程序中就被訴事實為有罪之陳述，經法官告知簡式審判程序之旨，並聽取
    公訴人及被告意見後，本院認為適宜由受命法官獨任進行簡式審判程序，附予敘
    明。
據上論斷，應依刑事訴訟法第二百九十九條第一項前段、第二百七十三條之一第一項
，毒品危害防制條例第十條第一項、第十一條第二項、第十八條第一項，刑法第十一
條、第四十七條、第五十一條第五款，判決如主文。
本案經檢察官甲○○到庭執行職務。
中       華       民       國     九十二    年    十一    月   二十八   日
                                     臺灣高雄地方法院刑事第十五庭
                                                   法  官  呂憲雄
右正本證明與原本無異。
如不服本判決，應於判決送達後十日內，向本院提出上訴狀。
                                                 書記官    羅宗賢
中    華    民    國      九十二      年      十一      月      二十八  日
附錄法條：
毒品危害防制條例第十條
施用第一級毒品者，處六月以上五年以下有期徒刑。
施用第二級毒品者，處三年以下有期徒刑。


司法院資訊處製作；財團法人民間司法改革基金會備份。
